臺灣高等法院高雄分院刑事裁定
110年度聲再字第168號
再審聲請人  
即受判決人  林信安


上列聲請人因毒品危害防制條例案件，對於本院109年度上訴字
第1542號，中華民國110年2月26日第二審確定判決（臺灣高雄地
方法院109年度訴字第231號，起訴案號：臺灣高雄地方檢察署10
8年度偵字第21908號、109年度偵字第2714號），聲請再審，本
院裁定如下：
    主  文
再審之聲請駁回。
    理  由
一、聲請意旨略稱：聲請人即受判決人林信安(下稱聲請人)因毒
    品危害防制條例案件，經鈞院109年度上訴字第1542號判決
    販賣第二級毒品罪確定，惟聲請人於偵查之初即有供出毒品
    上游為「碰仔」之人，並於審理中請求法官就此查明有無因
    聲請人供述而查獲上游，然偵查隊竟回覆查無「碰仔」此人
    。嗣經聲請人明察暗訪，終於得知販毒予聲請人之上游名為
    澎偉民(男，民國72年次)。請求依發現新事證開啓再審程序
    ，並依毒品危害防制條例第17條第1項規定減免聲請人之刑
    責。
二、按有罪之判決確定後，因發現新事實或新證據，單獨或與先
    前之證據綜合判斷，足認受有罪判決之人應受無罪、免訴、
    免刑或輕於原判決所認罪名之判決者，為受判決人之利益，
    得聲請再審，刑事訴訟法第420條第1項第6款定有明文。又
    按刑事訴訟法第420條第1項第6款所謂應受輕於原判決所認
    罪名之判決，係指應受較輕罪名之判決而言，條文既曰輕於
    原判決所認「罪名」，自與輕於原判決所宣告之「罪刑」有
    別，所謂輕於原判決所認罪名，係指與原判決所認罪名比較
    ，其法定刑較輕之相異罪名而言，至宣告刑之輕重，乃量刑
    問題，不在本款所謂罪名之內，另同一罪名之有無加減刑罰
    之原因者，僅足影響科刑範圍而罪質不變，即與「罪名」無
    關，自不得據以再審。從而自首、未遂犯、累犯、連續犯等
    刑之加減，並不屬於刑事訴訟法第420條第1項第6款所指罪
    名之範圍（最高法院70年第7次刑事庭會議決議、最高法院1
    00年度台抗字第456號裁定參照）。
三、經查：
  ㈠聲請人因涉嫌販賣第二級毒品共14罪，經檢察官起訴後，原
    審判決有罪，並定該14罪應執行有期徒刑7年6月，聲請人對
    此14罪提起上訴，經本院駁回上訴，聲請人復上訴三審，經
    最高法院以110台上字第4926號駁回上訴而確定等情，有上
    開刑事判決書、臺灣高等法院被告前案紀錄表在卷可稽，並
    經本院依職權調卷核閱無訛，堪予認定。
  ㈡聲請人請求依毒品危害防制條例第17條第1項規定減免刑責一
    情，已據本院原確定判決理由已詳予說明與法不符，復經上
    開最高法院110台上字第4926號判決敘明：【毒品危害防制
    條例第17條第1 項所謂「供出毒品來源，因而查獲其他正犯
    或共犯者，減輕或免除其刑」，係指具體提供毒品來源之資
    訊，使具有調查或偵查犯罪職權之公務員知悉而對之發動調
    查或偵查，並據以破獲被告本案之毒品來源之人及其犯行而
    言；倘被告僅供出某人或某綽號，而未經具體查獲究係何人
    ，且未因而查獲該人為被告本案毒品之來源，即與上開減免
    其刑之規定不符。查原判決已依調查證據之結果，就上訴人
    (即本件聲請人)所稱：伊在偵查中供出伊毒品來源之人，應
    依上開規定予以減輕其刑乙節，敘明：依臺灣高雄地方檢察
    署民國109年6月5 日覆函，及臺南市政府警察局新營分局10
    9年6月8日及同年7月30日覆函暨所附職務報告，可認偵查機
    關並未因而查獲毒品來源之人等情，嗣經原審再次函查，結
    果仍屬相同，爰認本案並未因上訴人之供述而查獲其毒品上
    游或其他正犯、共犯，自無上開減免其刑規定之適用等旨，
    於法並無不合。】等情在案，足見本院原確定判決就此之論
    斷既屬有憑，自無違法。
　㈢聲請人主張其上開販賣第二級毒品罪有毒品危害防制條例第1
    7條第1項減刑事由等情，仍係以犯同一罪名，而以法定減輕
    刑罰之事由聲請再審，揆諸前揭說明，核與刑事訴訟法第42
    0條第1項第6款所規定聲請再審需有輕於原判決所認「罪名
    」之要件有別，自不得據此聲請再審， 是此部分聲請意旨
    所述，為無理由。
四、綜上所述，聲請人所為本件再審之聲請，為無理由，應予駁
    回。
據上論結，應依刑事訴訟法第434條第1項，裁定如主文。
中　　華　　民　　國　　110 　年　　12　　月　　27　　日
                  刑事第六庭    審判長法  官  李政庭
                                      法  官  王光照
                                      法  官  施柏宏
以上正本證明與原本無異。
如不服本裁定應於送達後10日內向本院提出抗告狀。
中　　華　　民　　國　　110 　年　　12　　月　　27　　日
                                      書記官  蔡佳君